【裁判字號】    99,易,875
【裁判日期】    990430
【裁判案由】    竊盜
【裁判全文】
臺灣板橋地方法院刑事判決               99年度易字第875號
公  訴  人  臺灣板橋地方法院檢察署檢察官
被      告  甲○○
上列被告因竊盜案件，經檢察官提起公訴（99年度偵字第6303號）
，本院判決如下：
    主  文
甲○○無罪。
    理  由
一、公訴意旨略以：被告甲○○意圖為自己不法之所有，於民國
    九十八年二月十二日晚間十時許起至翌日上午七時三十分止
    期間之某時，在臺北縣三重市○○○街一００巷巷口，以不
    詳方式，竊取蓬興電業有限公司所有、由乙○○保管使用之
    ０４００－ＥＲ號自用小貨車，得手後旋駛離該處。嗣警方
    於九十八年二月二十日凌晨三時四十分許，在臺北市○○○
    路○段三八五號前尋獲該車，並在車內右前座遺留之飲料杯
    吸管上採集唾液送驗，結果與甲○○之ＤＮＡ型別相符而查
    獲，因認被告涉犯刑法第三百二十條第一項之竊盜罪嫌。
二、按犯罪事實應依證據認定之，無證據不得認定犯罪事實，又
    不能證明被告犯罪者，應諭知無罪之判決，刑事訴訟法第一
    百五十四條第二項、第三百零一條第一項分別定有明文。雖
    然認定犯罪事實所憑之證據，不以直接證據為限，間接證據
    亦包括在內，但是無論直接或間接證據，其為訴訟上之證明
    ，須達於通常一般人均不致有所懷疑，而得確信其為真實之
    程度，始得據為有罪之認定，最高法院著有七十六年臺上字
    第四九八六號判例可資參照。又檢察官就被告犯罪事實，應
    負舉證責任，並指出證明之方法，刑事訴訟法第一百六十一
    條第一項定有明文。因此，檢察官對於起訴之犯罪事實，應
    負提出證據及說服之實質舉證責任。倘其所提出之證據，不
    足為被告有罪之積極證明，或其闡明之證明方法，無從說服
    法官以形成被告有罪之心證，基於無罪推定之原則，自應為
    被告無罪判決之諭知（最高法院九十二年臺上字第一二八號
    判例意旨參考）。
三、本件公訴人認被告涉犯竊盜罪嫌，無非以告訴人乙○○於警
    詢中之指述，以及卷附之臺北市政府警察局九十八年二月二
    十五日鑑驗書、臺北市政府警察局大同分局刑案現場勘查報
    告等證據，為其論述之依據。訊據被告堅詞否認竊盜，辯稱
    ：伊曾進入系爭小貨車內挑選ＤＶＤ機器，因此將飲料杯遺
    留車上，但並未竊取該車等語。
四、經查：
  (一)告訴人乙○○於警詢中之指述，以及卷附之臺北市政府警察
    局大同分局刑案現場勘查報告、車輛尋獲電腦輸入單等證據
    ，僅能證明蓬興電業有限公司所有、由乙○○保管使用之０
    ４００－ＥＲ號自用小貨車，於九十八年二月十二日晚間十
    時許起至翌日上午七時三十分止期間之某時，在臺北縣三重
    市○○○街一００巷巷口附近遭人竊走，嗣於九十八年二月
    二十日凌晨三時四十分許，在臺北市○○○路○段三八五號
    前為警尋獲該車之客觀事實而已，尚不足以證明係爭車輛即
    由被告下手行竊。
  (二)又警方於上開車內遺留之飲料杯吸管上採集唾液送驗，結果
    與被告之ＤＮＡ－ＳＴＲ型別相符，固有臺北市政府警察局
    九十八年二月二十五日出具之鑑驗書一份附卷可稽（見偵查
    卷第八頁）。惟留有被告唾液之飲料杯出現在系爭車內之可
    能原因甚多，被告所稱：伊曾進入系爭小貨車內挑選ＤＶＤ
    機器，因此將飲料杯遺留車上之情節，要非絕無可能，佐以
    系爭車輛尋獲時，車身外表均遭雨水淋濕，無法採得指紋跡
    證，車內發現之飲料杯、香菸空盒及打火機等物品上，亦未
    能發現可疑指紋跡證乙節，另據前揭臺北市政府警察局大同
    分局刑案現場勘查報告記載綦詳，足見不能單憑在車內查獲
    一個留有被告唾液飲料杯之客觀事實，即逕推論必係被告破
    壞原車主對該車之持有支配關係，而將其他有利於被告之合
    理可能均予排除，是以該份ＤＮＡ鑑定書亦非認定被告犯竊
    盜罪之適合證據。
五、綜上所述，公訴人所舉證據均不足以證明確係被告竊取０４
    ００－ＥＲ號自用小貨車，本院復查無其他積極證據足認被
    告有公訴人所指之竊盜犯行。不能證明被告犯罪，揆諸首揭
    法條說明，即應諭知被告無罪之判決。
據上論斷，應依刑事訴訟法第三百零一條第一項，判決如主文。
中    華    民    國    99    年    4     月    30    日
                  刑事第四庭  法  官  劉元斐
上列正本證明與原本無異。
如不服本判決，應於判決送達後10日內敘明上訴理由，向本院提
出上訴狀 (應附繕本) ，上訴於臺灣高等法院。其未敘述上訴理
由者，應於上訴期間屆滿後20日內向本院補提理由書「切勿逕送
上級法院」。
                              書記官  高建華
中    華    民    國    99    年    4     月    30    日

司法院資訊處製作；財團法人民間司法改革基金會備份。
